臺灣士林地方法院刑事判決
                                     109年度侵訴字第34號
公  訴  人  臺灣士林地方檢察署檢察官
被      告  3429106183Ｂ
上列被告因家庭暴力罪之妨害性自主案件，經檢察官提起公訴（
109年度偵字第12054號），本院判決如下：
    主  文
本件公訴不受理。
    事  實
一、公訴意旨略以：代號3429106183B（真實姓名年籍詳卷，下
    稱A男）係代號3429106183未成年少女（民國88年11月生，
    未成年人，真實姓名年籍詳卷，下稱A女）之父親，雙方與A
    女之母親即A男之妻代號3429106183A（真實姓名年籍詳卷，
    下稱B女），共同居住在○○市○○區（詳細住址詳卷），其等
    具有家庭暴力防治法第3條第2款之家庭成員關係。詎A男為
    逞一己私慾，對於因親屬、監護、教養等受自己監督、扶助
    、照護之A女，竟基於利用權勢或機會而為猥褻行為之犯意
    ，自A女16歲生日當日(104年11月，詳細日期詳卷)起至106
    年4月18日上午5時50分許止，在上址○○市○○區住所地(詳細
    地址均詳卷) A女臥室內，趁其晨間喚醒A女起床之機會，以
    每隔1至2日之頻率(不含週六、週日)，見A女尚在睡眠狀態
    ，隔著A女衣服徒手觸摸、繼而伸手進入A女衣服內搓揉A女
    胸部、大腿，間或親吻A女嘴巴、或將其生殖器摩擦A女外陰
    部等，以前述方式對A女為猥褻行為（即附表編號2）。嗣A
    女於106年4月18日，在網路DCARD論壇見他人發表與其自身
    上開遭遇相似之文章，遂向其男友傾吐並告知其母B女，而
    經由A女前就讀學校老師依法通報並報警處理，始悉上情。
    因認被告涉犯家庭暴力防治法第2條第2款、刑法第228條第3
    項之家庭暴力罪之對於因親屬、監護、教養等受自己監督、
    扶助、照護之人，利用權勢或機會而為猥褻之罪嫌。
二、按已經提起公訴或自訴之案件，在同一法院重行起訴者，應
    諭知不受理之判決；又不受理之判決，得不經言詞辯論為之
    ，刑事訴訟法第303條第2款及第307條分別定有明文。
三、附表編號2所示部分，前經臺灣士林地方檢察署（下稱士林
    地檢署）以106年度偵字第7194號對被告提起公訴而繫屬於
    本院，且未經合法撤回：
（一）按檢察官代表國家提起公訴，依檢察一體原則，到庭實行
      公訴之檢察官如發現起訴書認事用法有明顯錯誤，固得本
      於自己確信之法律見解，於論告時變更起訴之法條，或另
      為其他適當之主張。然刑事訴訟之審判，係採彈劾主義，
      亦即不告不理原則，法院對於被告之行為，應受審判之對
      象（範圍），乃指起訴書所記載之被告「犯罪事實」而言
      。又起訴係一種訴訟上之請求，犯罪已經起訴，產生訴訟
      繫屬及訴訟關係，法院即有審判之權利及義務。是以若起
      訴書犯罪事實欄內，對此項行為已予以記載，即為法院應
      予審判之對象。審判之事實範圍，既以起訴之事實為範圍
      ，如事實已經起訴而未予裁判，自屬違背法令，此觀刑事
      訴訟法第379條第12款規定自明。至於訴經提起後，關於
      起訴書犯罪時間、地點、方法、態樣等記載錯誤，如屬文
      字顯然誤寫、誤算，或與起訴之犯罪事實所憑卷內證據有
      顯著不符情形，而與起訴犯罪事實同一性之辨別及法律適
      用無礙者，為期明確認定事實，檢察官得以更正之方式，
      促請法院注意為正確之事實認定，法院亦得依職權究明。
      但如檢察官對於犯罪事實欄中非誤寫誤算等顯然錯誤之內
      容加以更正，而限縮犯罪事實，此方法僅係就起訴之全部
      事實，促請法院注意其有無一部不能證明其犯罪之情形，
      非刑事訴訟法第269條所規定使案件繫屬及訴訟關係消滅
      之方法，尚不生撤回起訴之問題，法院自不得僅就檢察官
      更正後之事實為裁判，而置原起訴事實於不顧（最高法院
      95年度台上字第2633號、96年度台非字第210號判決意旨
      參照）。次按檢察官於第一審辯論終結前，發見有應不起
      訴或以不起訴為適當之情形者，得撤回起訴。撤回起訴，
      應提出撤回書敘述理由；刑事訴訟法第269條定有明文。
      再刑事訴訟法並無如民事訴訟法得「擴張或減縮應受判決
      事項之聲明」之規定。如須追加起訴或撤回起訴，自應分
      別依刑事訴訟法第265條或第269 條之規定為之；是就與
      已經起訴之案件無單一性不可分關係之相牽連犯罪（指刑
      事訴訟法第7條所列案件），應依起訴之程序以言詞或書
      面加提獨立之新訴，不得於準備程序或審判期日，逕以擴
      張起訴犯罪事實之請求代替訴之追加；另亦不得於準備程
      序或審判期日以言詞為減縮起訴犯罪事實之請求代替撤回
      起訴，否則，其擴張或減縮之請求亦不生效力（最高法院
      99年度台上字第4789號判決意旨參照）。又已經提起公訴
      之犯罪事實，除經檢察官依法撤回起訴外，並不能因檢察
      官在審判期日表示減縮起訴事實或未予陳述主張而發生消
      滅訴訟繫屬之效力，此與民事訴訟程序因採當事人處分權
      主義而得由當事人減縮應受判決事項之聲明之情形不同，
      換言之，該部分既未消滅訴訟繫屬，法院仍應予以裁判(
      最高法院97年度台上字第1157號判決意旨參照)。
（二）本案前經臺灣士林地方檢察署以106年度偵字第7194號對
      被告提起公訴（下稱原起訴書），原起訴書犯罪事實欄一
      、（一）記載：「A男明知A女於102年11、12月間甫滿14
      歲而就讀國中一年級上學期，竟基於對14歲以上未滿16歲
      之女子為猥褻行為之接續犯意，自102年11月22日起，至1
      06年4月18日上午5時50分許止，分別在○○市○○區A男戶籍
      地、居所地(詳細地址均詳卷) A女臥室內，趁其晨間喚醒
      A女起床之機會，以每隔1至2日之頻率(不含週六、週日)
      ，見A女尚在睡眠狀態，隔著A女衣服徒手觸摸、繼而伸手
      進入A女衣服內搓揉A女胸部、大腿，間或親吻A女嘴巴、
      或將其生殖器摩擦A女外陰部等，以前述方式對A女為猥褻
      行為」等語（該案另起訴被告對A女犯對於14歲以上未滿1
      6歲之女子為性交部分，因與本案起訴之犯行無涉，以下
      均不贅述），已明確指出行為人、行為時間、地點、被害
      對象及為猥褻行為之手法等事實，而足以明確特定犯罪事
      實，堪認原起訴書已就本案被告於附表編號2所示時、地
      ，對A女為猥褻行為之犯行提起公訴。
（三）而原起訴書經本院以106年度侵訴字第27號受理後，原公
      訴人雖於準備程序中，當庭以言詞將原起訴書犯罪事實一
      、（一）即如附表編號1、2所示之犯罪日期更正為如附表
      編號1所示之A女14歲生日後1日（102年11月，詳細日期詳
      卷）至A女16歲生日前1日（104年11月，詳細日期詳卷）
      （見本院106年度侵訴字第27號卷【下稱侵訴字卷】第19
      、88、96頁），然原公訴人前開所言實係限縮已起訴之犯
      罪事實，非屬就被告已起訴部分有明顯誤載或與起訴之犯
      罪事實所憑卷內證據有顯著不符，而與起訴犯罪事實同一
      性之辨別無礙者之情形，故不得以更正方式為之。而原公
      訴人就附表編號2之部分並未以書面方式撤回起訴，核與
      刑事訴訟法第269條撤回起訴之要件不合，參諸前揭說明
      ，原起訴書已起訴之附表編號2之犯行，未經合法撤回，
      仍生訴訟繫屬之效力。
四、前述附表編號2之犯行未經判決，其繫屬狀態仍然存在：
（一）再按刑事訴訟之審判，採彈劾主義，法院就檢察官起訴之
      被告全部犯罪事實，有全部予以審判之義務，此觀刑事訴
      訟法第267條、第268條規定自明；法院如就其中之一部事
      實未予判決，是否構成違法，應視起訴所主張全部事實在
      裁判上罪數之單複而定，如起訴主張為具有可分性之數罪
      ，而法院就其中之一部未予判決，則為漏判，僅生應予補
      判之問題，尚無判決違法之可言。又刑事訴訟審判之目的
      ，在於認定刑罰權之存在與否及其範圍，對被告起訴之全
      部事實，究為單一刑罰權之一罪（包括事實上一罪暨含實
      質上及裁判上一罪之法律上一罪），或為複數刑罰權之數
      罪，自應視法院審認之結果為斷（最高法院105年台上字
      第820號判決意旨參照）。
（二）而查，原起訴書起訴被告涉犯附表所示猥褻犯行，並認屬
      接續犯，該案嗣經本院於107年8月7日以106年度侵訴字第
      27號判決（下稱原案原一審判決）被告附表編號1部分日
      期有為猥褻行為，係犯對於14歲以上未滿16歲之女子為猥
      褻行為，且各日所為犯行各自獨立，非接續關係，而按被
      告成立犯罪日數論以數罪（至於附表編號2部分，原案原
      一審判決認為業經檢察官更正被告犯行時間至A女16歲生
      日前1日，故並未判決）。嗣被告提起上訴，經臺灣高等
      法院以107年度侵上訴字第208號判決（下稱原案原二審判
      決）就原案原一審判決被告附表編號1有罪部分撤銷改判
      無罪。嗣臺灣高等檢察署檢察官提起上訴，最高法院以10
      8年度台上字第3900號判決原判決撤銷發回，臺灣高等法
      院再以108年度侵上更一字第16號判決（下稱原案更一審
      判決）就原案原一審判決被告附表編號1有罪部分撤銷，
      並認被告於附表編號1期間部分日期有猥褻行為，係犯對
      於14歲以上未滿16歲之女子為猥褻之行為，各日所為犯意
      個別、行為互殊，而予分論並罰。嗣經被告提起上訴後，
      最高法院以110年度台上字第241號判決上訴駁回確定等情
      ，有原起訴書、各該判決書、臺灣高等法院被告前案在卷
      可稽。是以，原案更一審判決認定被告涉犯附表編號1期
      間部分日期所為猥褻犯行，各日所為犯意個別、行為互殊
      ，並非接續關係，且被告附表編號2所示犯行若成立犯罪
      ，因各日犯行完成後，被告滿足性慾之目的業已實現，他
      日所為犯行即係另行起意而為之獨立犯罪，應按被告成立
      犯罪之日數論以數罪。附表編號1、2顯係於不同日期所犯
      ，應屬數罪關係。起訴書認附表編號1、2所示部分如成立
      犯罪為接續犯，容有未洽。附表編號1、2所示部分既為數
      罪關係，本院對各該部分之刑罰權即屬可分，原案原一審
      判決雖就附表編號1所示部分為判決，但就附表編號2所示
      部分漏未判決，此部分訴訟繫屬自未因而消滅。
（三）又附表編號2漏未判決部分，經原案原二審判決陳明公訴
      人並未撤回起訴，原案原一審判決此部分並未審判後，本
      院原承審法官就附表編號2部分，於108年9月5日以106年
      度侵訴字第27號為補充判決被告無罪（下稱補充一審判決
      ），經檢察官提起上訴，嗣經臺灣高等法院以108年度侵
      上易字第4號判決，認為附表編號2部分業經公訴人於原案
      一審準備程序時當庭以言詞更正犯罪時間為附表編號1，
      附表編號2僅係誤寫誤算，因認補充一審判決有未受請求
      之事項予以判決，因而予以撤銷，且無庸為任何諭知（下
      稱補充二審判決）等情，有各該判決書及臺灣高等法院被
      告前案紀錄表在卷可稽。
（四）惟本院認附表編號2部分業經原起訴書提起公訴，該部分
      並非就被告已起訴部分有明顯誤載或與起訴之犯罪事實所
      憑卷內證據有顯著不符，而與起訴犯罪事實同一性之辨別
      無礙者之情形，而不得以更正方式限縮之，業如前述，則
      附表編號2部分既經起訴且未經合法撤回，而補充一審判
      決復經補充二審判決撤銷且無其他任何諭知，則就附表編
      號2部分，回復經起訴且未經判決狀態，原繫屬狀態仍然
      存在。
五、綜上，本案起訴書所載之事實即附表編號2部分，前經臺灣
    士林地方檢察署檢察官以106年度偵字第7194號予以起訴而
    繫屬本院，未經檢察官合法撤回，且補充一審判決亦經補充
    二審判決撤銷，故原繫屬狀態仍然存在，本案檢察官就同一
    事實，再以109年度偵字第12054號起訴書提起公訴，顯係就
    原已起訴之案件，向同一法院重行起訴，揆諸上開說明，本
    案起訴屬向同一法院重覆起訴，本院自應依刑事訴訟法第30
    3條第1項第2款之規定，諭知不受理判決。
據上論斷，應依刑事訴訟法第303條第1項第2款、第307條，判決
如主文。
中　　華　　民　　國　　110 　年　　12　　月　　3 　　日
                  刑事第四庭審判長法　官　楊秀枝 
                                  法　官　錢衍蓁 
                                  法　官　謝當颺 
以上正本證明與原本無異。
如不服本判決，應於判決送達後20日內向本院提出上訴書狀，並
應敘述具體理由；其未敘述上訴理由者，應於上訴期間屆滿後20
日內向本院補提理由書（均須按他造當事人之人數附繕本），「
切勿逕送上級法院」。告訴人或被害人如對於本判決不服者，應
具備理由請求檢察官上訴，其上訴期間之計算係以檢察官判決正
本送達之日期為準。因疫情而遲誤不變期間，得向法院聲請回復
原狀。
                                  書記官  郭如君 
中　　華　　民　　國　　110 　年　　12　　月　　8 　　日
附表：
編號 時間 行為 對應起訴書部分 1 自A女14歲生日後一日（102年11月，詳細日期詳卷）起，至A 女16歲生日前一日（104年11月，詳細日期詳卷）止 以每隔1至2日之頻率（不含週六、週日），趁晨間喚醒A女起床之機會，見A女尚在睡眠狀態，隔著A女衣服徒手觸摸、繼而伸手進入A女衣服內搓揉A女胸部、大腿，間或親吻A女嘴巴、或以生殖器摩擦A女外陰部。 與編號2一同對應106年度偵字第7194號起訴書犯罪事實欄一、 （一） 2 自A女16歲生日當日（104年11月，詳細日期詳卷）起，至106年4月18日上午5時50分許止 以每隔1至2日之頻率（不含週六、週日），趁晨間喚醒A女起床之機會，見A女尚在睡眠狀態，隔著A女衣服徒手觸摸、繼而伸手進入A 女衣服內搓揉A女胸部、大腿，間或親吻A女嘴巴、或以生殖器摩擦A女外陰部。 與編號1一同對應106年度偵字第7194號起訴書犯罪事實欄一、 （一）